【裁判字號】    97,裁,449
【裁判日期】    970111
【裁判案由】    營利事業所得稅
【裁判全文】
最  高  行  政  法  院  裁  定
                                     97年度裁字第00449號
上  訴  人  力瑪企業有限公司
代  表  人  甲○○
被 上訴 人  財政部臺北市國稅局
代  表  人  乙○○
上列當事人間因營利事業所得稅事件，上訴人對於中華民國96年
5月3日臺北高等行政法院95年度訴字第3522號判決，提起上訴，
本院裁定如下：
    主  文
上訴駁回。
上訴審訴訟費用由上訴人負擔。
    理  由
一、按對於高等行政法院判決之上訴，非以其違背法令為理由，
    不得為之，行政訴訟法第242條定有明文。依同法第243條第
    1項規定，判決不適用法規或適用不當者，為違背法令；而
    判決有同條第2項所列各款情形之一者，為當然違背法令。
    是當事人對於高等行政法院判決上訴，如依行政訴訟法第24
    3條第1項規定，以高等行政法院判決有不適用法規或適用不
    當為理由時，其上訴狀或理由書應有具體之指摘，並揭示該
    法規之條項或其內容；若係成文法以外之法則，應揭示該法
    則之旨趣；倘為司法院解釋或本院之判例，則應揭示該判解
    之字號或其內容。如以行政訴訟法第243條第2項所列各款情
    形為理由時，其上訴狀或理由書，應揭示合於該條項各款之
    事實。上訴狀或理由書如未依此項方法表明，或其所表明者
    與上開法條規定不合時，即難認為已對高等行政法院判決之
    違背法令有具體之指摘，其上訴自難認為合法。
二、本件上訴人對於高等行政法院判決提起上訴，其核心爭點在
    於「推計基礎」之真實性，核屬事實認定課題。針對上訴人
    民國90年度營利事業所得稅額之核定，被上訴人以法務部調
    查局查得上訴人漏報之銷貨收入，並按同業利潤標準調增其
    營業成本，而核定其課稅所得額，並據以計算對應之應納稅
    額，而為補稅裁罰之處分。該處分亦經原判決予以維持。上
    訴意旨則爭執稱：「推計基礎大大有誤，被上訴人未予查證
    予以引用，亦非妥適。且0.8倍之裁罰金額非其能負擔」云
    云。惟查裁罰倍數之決定事屬行政裁量範圍，且違章人能否
    負擔，也非裁罰審酌因素。此等上訴理由難謂符合具體指摘
    之上訴合法要件。至於上訴人主張推計之事實基礎有誤一節
    ，其應提出具體、明確且針鋒相對式的指駁內容，並附上可
    供調查之證據方法。若僅空言主張，同樣未達上訴合法審查
    所要求之「具體化」客觀門檻。則依首揭說明，應認其本件
    上訴為不合法。
三、據上論結，本件上訴為不合法，依行政訴訟法第249條第1項
    前段、第104條、民事訴訟法第95條、第78條，裁定如主文
    。
中    華    民    國    97    年    1     月    11    日
                    最高行政法院第一庭
                        審判長法官  鄭  淑  貞
                              法官  黃  合  文
                              法官  吳  明  鴻
                              法官  鄭  小  康
                              法官  帥  嘉  寶
以  上  正  本  證  明  與  原  本  無  異
中    華    民    國    97    年    1     月    14    日
                              書記官  莊  俊  亨


司法院資訊處製作；財團法人民間司法改革基金會備份。
